【裁判字號】    92,上易,1966
【裁判日期】    921230
【裁判案由】    竊盜等
【裁判全文】
臺灣高等法院臺中分院刑事判決                  九十二年度上易字第一九六六號
    上  訴  人  臺灣彰化地方法院檢察署檢察官
    被      告  丁○○
右上訴人，因被告竊盜等案件，不服臺灣彰化地方法院九十二年度易字第一０六三號
，中華民國九十二年九月十九日第一審判決（起訴案號：臺灣彰化地方法院檢察署九
十二年度偵字第五六一一號，並經移
第一六七七０號、第一六九九０號）提起上訴，本院判決如左：
    主  文
原判決撤銷。
丁○○連續攜帶兇器，毀越安全設備竊盜，處有期徒刑壹年捌月。
扣案之剪刀及鐵鏟各壹支，均沒收。
    事  實
一、丁○○曾於民國（下同）九十年間、九十一年間先後因竊盜、妨害自由及違反毒
    品危害防制條例案件，經法院判處應執行有期徒刑一年五月確定，於九十一年五
    月二十三日入監執行後，甫於九十二年四月三日假釋出監，指揮書執行完畢日期
    為九十二年九月六日，仍不知悔改，尚在假釋期間（不構成累犯），基於意圖為
    自已不法所有之概括犯意，連續於下述時地，竊取他人所有之動產：(一)於九十
    二年七月十日下午六時十五分許（日落前），攜帶其所有客觀上具有危險性足為
    兇器使用之剪刀及鐵鏟各一支，前往丙○○位於彰化縣彰化市○○路○段四三六
    巷七號之住宅後，沿該處房屋之窗戶攀爬至三樓，並持前揭兇器之剪刀及鐵鏟，
    破壞三樓之安全設備採光罩而進入屋內，無故侵入丙○○之住宅，竊取丙○○所
    有之行動電話乙具，得手後，放置在口袋內，因丙○○發現樓上有異聲，上樓察
    看，發覺丁○○在房內竊取其他財物，乃報警處理，丁○○見情況不對，即自該
    房屋大門逃逸，隨即為警於同日下午六時二十分許，在彰化市○○路成功營區前
    ，將丁○○逮捕，並扣得上揭行動電話、剪刀、鐵鏟等物。(二)於九十二年八月
    二十四日十三時二十分許，利用鐵門未鎖之際，進入臺中縣梧棲鎮○○路○段二
    ０一巷六弄四號甲○○住處一樓（侵入住宅部分，未據告訴），竊盜伊所有新台
    幣一千元十四張、五百元一張、一百元六張、廣三公司禮券一百元十張，得手後
    ，為甲○○查覺，追至中華路二段二八０號查獲而報警偵辦。(三)於九十二年八
    月二十八日十四時三十分許，徒手將臺中縣梧棲鎮○○街一二八號房屋，已上鎖
    之玻璃門往上推而使門鎖脫落（未達毀損不堪用之程度）後，侵入該屋二樓戊○○之房間內（侵入住宅部分，未據告訴），竊取戊○○所有之電腦主機一台、數
    位相機一台及行動電話一支，得手後，即以其所有之腳踏車欲載運前揭物品前往
    販賣，惟旋即於同日十五時，在臺中縣梧棲鎮○○路與文匯街口為警欄檢查獲。
二、案經彰化縣警察局彰化分局報告臺灣彰化地方法院檢察署檢察官偵查起訴，暨由
    臺灣臺中地方法院檢察署檢察官先後移送原審、本院併辦。
    理  由
一、訊據被告丁○○，對於右揭犯罪事實，先後於偵審中坦承不諱，核與被害人丙○○、甲○○、戊○○，分別於警訊、偵查中指述之情節相符，並有照片二十三幀
    、贓物認領保管單三紙附卷可稽，復有剪刀、鐵鏟各一支扣案可證，足徵被告之
    自白，核與事實相符，堪予採信，從而，本件之事證已臻明確，被告上開犯行，
    洵堪認定，應依法論科。
二、經查，扣案之剪刀、鐵鏟，均係尖銳之硬物，攜帶之以竊盜，足以對人之身體、
    生命，構成威脅，自堪認定均係兇器，是核被告丁○○於犯罪事實欄(一)所為，
    係犯刑法第三百二十一條第一項第二、三款之加重竊盜罪，同法第三百零六條第
    一項之無故侵入他人住宅罪；於犯罪事實欄(二)、(三)所為，均係犯刑法第三百
    二十條第一項之竊盜罪。被告先後三次竊盜之行為，時間緊接，所犯基本構成要
    件相同，顯係基於概括之犯意反覆為之，為連續犯，依刑法第五十六條，應以該
    法第三百二十一條第一項第二、三款之加重竊盜一罪論，並加重其刑。且被告犯
    罪事實欄(二)、(三)之所為，與起訴犯行，有連續犯關係，並經檢察官移送併辦
    ，本院自應一併審理。又被告所犯連續加重竊盜罪與無故侵入他人住宅罪等二罪
    間，具有方法目的之牽連關係，構成牽連犯，依刑法第五十五條，應從一重論以
    加重竊盜一罪。原審經審理之結果，認被告罪證明確，予以論科，固非無見，但
    原判決就上開(二)犯行，未及審理，自有違誤，檢察官執此指摘原判決不當，自
    為有理由，應由本院撤銷改判。爰審酌被告前有多次竊盜前科，尚在假釋期間再
    犯本案，且本件三次竊盜行為，相當危害社會治安，妨礙被害人之居住安寧及財
    產安全，及其犯罪之動機、目的、手段、方法、所得、犯後坦承犯行、態度良好
    等一切情狀，量處如主文第二項所示之刑，以示懲儆。至扣案之剪刀及鐵鏟各一
    支，被告雖否認為其所有，辯稱係伊拾得云云，然查，被告已於警詢及偵查時坦
    承該剪刀及鐵鏟均為其所有，且被害人丙○○亦指述被告攜帶做案之工具進入屋
    內後，遺留於現場等情在卷，顯見該剪刀及鐵鏟確為被告所有，並供犯罪所用，
    應併依刑法第三十八條第一項第二款宣告沒收。
據上論斷，應依刑事訴訟法第三百六十九條第一項前段、第三百六十四條、第二百九
十九條第一項前段，刑法第五十六條、第三百二十一條第一項第二款、第三款、第三
百零六條第一項、第五十五條、第三十八條第一項第二款，罰金罰鍰提高標準條例第
一條前段，判決如主文。
本案經檢察官乙○○到庭執行職務
中      華      民      國    九十二    年      十二      月    三十    日
                                   臺灣高等法院臺中分院刑事第二庭
                                         審判長法  官  羅  禮  政
                                               法  官  陳  欣  安
                                               法  官  蔡  聰  明
右正本證明與原本無異。
不得上訴。
             書記官  郭  振  祥
中      華      民      國    九十二     年     十二     月   三十一    日
刑法第三百二十一條：
犯竊盜罪而有左列情形之一者，處六月以上五年以下有期徒刑：
一、於夜間侵入住宅或有人居住之建築物、船艦或隱匿其內而犯之者。
二、毀越門扇、牆垣或其他安全設備而犯之者。
三、攜帶兇器而犯之者。
四、結夥三人以上而犯之者。
五、乘火災、水災或其他災害之際而犯之者。
六、在車站或埠頭而犯之者。
前項之未遂犯罰之。
                                                                        Ｆ


司法院資訊處製作；財團法人民間司法改革基金會備份。
